最　高　行　政　法　院　判　決
　　　　　　　　　　　　　　　　　　 96年度判字第00620號
上　訴　人　甲○○
被 上訴 人　行政院勞工委員會
代　表　人　李應元　　　　送達處所同上
上列當事人間因就業服務法事件，上訴人對於中華民國94年8月2
4日臺北高等行政法院93年度訴字第3860號判決，提起上訴，本
院判決如下：
　　主  文
上訴駁回。
上訴審訴訟費用由上訴人負擔。
　　理  由
一、本件上訴人上訴意旨略以：原判決以上訴人於嘉義縣警察局
    朴子分局（下稱朴子分局）之警訊筆錄為據，判決駁回上訴
    人於原審之起訴，惟系爭警訊筆錄不實在，上訴人並未聘僱
    外勞阮氏翠（NGUYEN THI THUY），由於上訴人學歷低，識
    字不多，看不懂筆錄內容，誤以為警訊筆錄係依上訴人陳述
    而製作，故於筆錄上簽名，直至收受行政處分時始知警訊筆
    錄不實在，遂於原審請求傳訊朴子分局當時製作筆錄警員出
    庭說明，並調取訊問錄音帶，惟原審漏未調查，亦未說明不
    調查證據之理由，違反行政訴訟法243條第1項規定且有判決
    不備理由之違法。再者，本件是否有就業服務法第57條之適
    用，應以「上訴人是否有給付報酬予外勞阮氏翠」為判斷；
    上訴人曾於原審提出福邦人力仲介管理股份有限公司（下稱
    福邦公司）林瑞瑜所簽收之民國（下同）92年6月至9月薪資
    收據，證明上訴人未曾給付薪資予阮氏翠，原審未予採認，
    亦未於判決內敘明，亦有判決理由不備之違法。況上訴人於
    朴子分局所製作之筆錄僅記載「薪資由我（上訴人）支付一
    個月2萬元」，究竟係給付阮氏翠或給付林瑞瑜並未詳細記
    明，被上訴人逕認上訴人給付阮氏翠薪資，嫌屬速斷，顯有
    漏未調查之違誤。次查本件係因上訴人經福邦公司林瑞瑜居
    間介紹越南籍勞工阮氏秋（NGUYEN THI THU），惟阮氏秋生
    活不檢點，上訴人乃向福邦公司反應，福邦公司負責人林瑞
    瑜建議，阮氏秋先由其帶回管教，日後再帶回，阮氏秋不在
    期間，由另一名外勞阮氏翠代勞，92年11月19日林瑞瑜將阮
    氏秋帶回管教，而阮氏翠無法負擔照顧上訴人雙親之責，上
    訴人不斷催請林瑞瑜應將阮氏秋帶回上訴人處，林瑞瑜均置
    之不理，上訴人乃於92年12月8日至嘉義縣警察局外事課請
    求協助，不料朴子分局警員竟認定外勞阮氏翠為上訴人所聘
    僱。上訴人自始不知阮氏翠係違法勞工，且無從查明，豈能
    認定上訴人有歸責事由；況上訴人若有違法之故意，怎會向
    警察局請求協助；又上訴人於原審並舉證前揭事證主張上訴
    人無過失，原審認定上訴人未曾舉證，此錯誤重大，有發回
    重新認定必要，爰請求廢棄原判決。
二、被上訴人未提出上訴答辯狀。
三、原審斟酌全辯論意旨及調查證據之結果，以：據越南籍外勞
    阮氏翠（NGUYEN THI THUY）於92年12月8日查獲當日接受朴
    子分局偵訊時供述，其因原雇主死亡等待轉換雇主，於92年
    11月19日由仲介公司帶至嘉義縣朴子市小榔2號從事照顧
    老人工作，薪資由上訴人支付，一個月新臺幣（下同）2萬
    元等語，上訴人於同日警訊時亦稱：「（NGUYEN THI THUY
    ）於92年11月19日起至我家工作，薪資由我支付一個月2萬
    元。」有越南籍阮氏翠（NGUYEN THI THUY）及上訴人之偵
    訊（調查）筆錄影本附於原處分卷可稽，上訴人有未經許可
    ，非法聘僱外國人阮氏翠（NGUYEN THI THUY）之違規行為
    ，洵堪認定，尚不得以本案係因上訴人向警方檢舉而查獲，
    主張免除其責任。又上開偵訊（調查）筆錄均經被詢問人簽
    名蓋指印，詢問外國人阮氏翠（NGUYEN THI THUY）部分，
    並經翻譯賴英傑當場以越南語閱讀朗誦於被詢問人聽後無訛
    始簽名蓋指印，自堪認定其內容為真實，亦無傳訊警員之必
    要。上訴人既已違反就業服務法第57條第1款規定，復未能
    證明自己無過失，則被上訴人依同法第72條第2款規定所為
    廢止核發上訴人之招募許可、聘僱許可，所聘僱外國人得於
    被上訴人之函送達後14日內向當地就業服務機構辦理轉換雇
    主，或由上訴人於前開期限內，為其辦理離境手續並使其出
    國之處分並無違誤，訴願決定予以維持，亦無不合，乃判決
    駁回上訴人在原審之訴。
四、本院查：(一)按「雇主不得聘僱未經許可、許可失效或他人所
    申請聘僱之外國人。」「雇主有第57條第1款、第2款、第6
    款至第9款規定情事之一者，應廢止其招募許可及聘僱許可
    之一部或全部。」就業服務法第57條第1款、第72條第2款定
    有明文。本件上訴人原申經被上訴人以92年5月14日勞職外
    字第0920534590號函許可招募外國人1名，在嘉義縣朴子市
    小榔2號從事家庭監護工工作，被上訴人以92年6月26日勞
    職外字第0920575464號函核准自92年6月13日起接續聘僱林
    阿香所引進越南籍阮氏秋（NGUYEN THI THU），及以92年7
    月8日勞職外字第0920583245號函核發聘僱許可。嗣朴子分
    局依上訴人檢舉福邦公司帶走該外國人，另仲介其他外國人
    接替工作，於92年12月8日在嘉義縣朴子市小榔2號查獲上
    訴人聘僱訴外人曾春火所申請聘僱之越南籍阮氏翠（NGUYEN
    THI THUY）從事家庭監護工工作。移由被上訴人以93年4月1
    3日勞職外字第0930202725號函，以上訴人違反就業服務法
    第57條第1款規定，自該函送達日起廢止被上訴人92年5月14
    日勞職外字第0920534590號函核發上訴人之招募許可及92年
    7月8日勞職外字第0920583245號函核發聘僱外國人阮氏秋（
    NGUY EN THI THU）之聘僱許可，該名外國人得於該函送達
    後14日內至當地就業服務機構辦理轉換雇主，或由上訴人於
    前開期限內為其辦理離境手續並使其出國。上訴人不服，提
    起訴願，經遭決定駁回；遂提起本件行政訴訟。(二)就業服務
    法立法採申請許可制，就申請者之資格條件與外國人之工作
    類別、項目、人數、期間及工作地點均列為須經許可內容，
    並課雇主監督與管理外國人之義務與責任。本件上訴人於92
    年6、7月間，原申經被上訴人核准聘僱越南籍外勞阮氏秋（
    NGUYEN THI THU），在嘉義縣朴子市小榔2號從事家庭監
    護工工作，嗣因上訴人以該外勞阮氏秋（NGUYEN THI THU）
    私生活問題，乃向福邦公司反映，福邦公司遂於92年11月19
    日將外勞阮氏秋帶回，並由另一外勞阮氏翠（NGUYEN THI T
    HUY）替代原聘僱外勞從事家庭監護工等情，為上訴人所不
    爭，並有外勞阮氏翠（NGUYEN THI THUY）警訊筆錄可稽，
    則該外勞阮氏翠（NGUYEN THI THUY）既非上訴人原先申請
    聘僱者，為上訴人所明知，其竟予違法僱用，是其僱用外勞
    阮氏翠之行為，縱無故意，亦難謂無過失，被上訴人以其違
    反就業服務法第57條第1款規定，依同法第72條第2款所為處
    分，並無不合。至於上訴人指摘警訊筆錄不實在，原審未傳
    訊警員調查證據，顯違背法令一節；經查，上訴人係國中畢
    業，對於中文應有認識，且警訊時尚有訴外人李世偉在場，
    並於警訊筆錄末頁簽名，足見該筆錄係經上訴人親閱無訛後
    始簽名按指印，則該筆錄記載內容應屬正確，上訴人嗣否認
    該筆錄內容之正確性，復無法舉證有何受詐欺、脅迫等不正
    當手段而為不利之陳述，空言主張，並不可採。又上訴人已
    支付福邦公司聘僱外勞92年10、11、12月及93年1月份薪資
    ，亦有福邦公司出具收據附於原處分卷可稽，要難謂上訴人
    與外勞阮氏翠間無僱傭關係。況此僅係涉及原審判決事實認
    定與證據取捨，業經原審論駁在案，與違背法令尚屬無涉，
    依行政訴訟法第242條規定意旨，自不得作為上訴本院之理
    由。(三)綜上所述，原審斟酌全辯論意旨及調查證據之結果，
    因將原決定及原處分均予維持，駁回上訴人之訴，核無違誤
    。上訴論旨，仍執前詞，指摘原判決違誤，求予廢棄，難認
    有理由，應予駁回。
五、據上論結，本件上訴為無理由，爰依行政訴訟法第255條第1
    項、第98條第3項前段，判決如主文。
中　　華　　民　　國　　96　　年　　4　　 月　　12　　日
                  第三庭審判長法  官　劉　鑫　楨
                              法  官  陳　秀　美
                              法  官　梁　松　雄
                              法  官　劉　介　中
                              法  官　戴　見　草
以  上  正  本  證  明  與  原  本  無  異
中　　華　　民　　國　　96　　年　　4　　 月　　13　　日
　　　　　　　　　　　　　　　書記官　王　史　民
